Inventaris van het archief van het Staatsbosbeheer, 1928-1986
Nationaal Archief, Den Haag
- a Natuur- en landschapsbeheer 1945-, 079A
  - Het adviseren van de betrokken ministers inzake de rangschikking van een onroerend goed als Natuurschoonwet-landgoed. 1945-1982, 55
    - Landgoederen., 1928-1985; div.nrs.
      - Landgoed "Zegenwerp-Midden" gemeente Sint Michielsgestel,1978-1982, 830
      - Landgoed "Zegenwerp-West" gemeente Sint Michielsgestel,1967-1982, 831
      - Landgoed "Zeisterwoud" gemeente Zeist,1982-1983, 832
      - Landgoed "Zieppe, De" gemeente Haaksbergen,1963-1984, 833
      - Landgoed "Zilverberg" gemeente Renkum,1963-1980, 769
      - Landgoed "Zittard" gemeente Sint Odiliënberg,1948-1984, 776
      - Landgoed "Zonheuvel, De" gemeenten Doorn en Maarn,1931-1981, 774
      - Landgoed "Zonheuvel" gemeente Arnhem,1956-1978, 782
      - Landgoed "Zonnenbergen" gemeente Raalte,1964-1983, 781
      - Landgoed "Zuidwijk" gemeente Wassenaar,1928-1975, 780
      - Landgoed "Zuijlestein" gemeenten Amerongen en Leersum,1976-1983, 778
      - Landgoed "Zuylen" gemeenten Maarssen en Utrecht,1947-1981, 779
      - Landgoed "Zwaferink, Het" gemeente Losser,1967-1969, 777
      - Landgoed "Zwaluwenberg, De" gemeenten Oldebroek en Elburg,1970-1985, 767
      - Landgoed "Zwaluwenburg" gemeenten Oldebroek en Elburg,1928-1985, 768
      - Landgoed "Zwanenburg" gemeente Dinther,1947-1983, 771
      - Landgoed "Zwijnsbergen" gemeente Helvoirt,1950-1978, 770
      - Onroerende goederen gemeente Deurne,1966-1969, 625
      - Onroerende goederen gemeente Losser,1947-1979, 627
      - Onroerende goederen gemeenten Brummen en Rheden,1944-1963, 631
      - Onroerende goederen gemeenten Dwingelo en Smilde,1965-1983, 626
      - Onroerende goederen gemeenten Sint Oedenrode en Liempde,1966-1967, 628
    - Objectkaarten van vervallen, niet erkende, geheel of gedeeltelijk ontrokken landgoederen., 993-994, 1016-1017
      Zie ook inv.nrs. 996-997 en 1000-1009
      - 3 - 175B, 993; pak
      - 176 - 450, 994; pak
      - 452B - 749, 1016; pak
      - 752 - 1412, 1017; pak
    - Algemeen., 1980-1985; 444; pak
  - Het aanwijzen van een gebied als beschermd natuurmonument of staatsnatuurmonument dan wel het intrekken van die aanwijzing. 1945-1967, 63
    Grondslag: Natuurbeschermingswet, art. 7, lid 1, art. 11, lid 1 en art. 21, lid 1.
    Opm.: In overeenstemming met de minister van Landbouw, Natuurbeheer en Visserij.
    - Objectkaarten van landgoederen (uitvoering Natuurschoonwet 1928)., 996-997, 1000-1009
      Zie ook inv.nrs. 993-994 en 1016-1017
      - Objectkaarten van landgoederen nrs. 1-112, 996
      - Objectkaarten van landgoederen nrs. 113-236, 997
      - Objectkaarten van landgoederen nrs. 237-368, 1000
      - Objectkaarten van landgoederen nrs. 369-498A en 498B, 1001
      - Objectkaarten van landgoederen nrs. 501-635, 1002
      - Objectkaarten van landgoederen nrs. 636-787, 1003
      - Objectkaarten van landgoederen nrs. 791-965, 1004
      - Objectkaarten van landgoederen nrs. 966-1105, 1005
      - Objectkaarten van landgoederen nrs. 1107-1189, 1006
      - Objectkaarten van landgoederen nrs. 1190-1280, 1007
      - Objectkaarten van landgoederen nrs. 1282-1348, 1008
      - Objectkaarten van landgoederen nrs. 1349-1420, 1009
    - Tekeningen en bijlagen van landgoedobjecten behorende bij diverse beschikkingen (uitvoering Natuurschoonwet 1928)., 998-999, 1010-1015
      - Tekeningen en bijlagen van landgoedobjecten behorende bij diverse beschikkingen nrs. 672A-687, 1012
      - Tekeningen en bijlagen van landgoedobjecten behorende bij diverse beschikkingen nrs. 688-710, 1013
      - Tekeningen en bijlagen van landgoedobjecten behorende bij diverse beschikkingen nrs. 711-731, 1014
      - Tekeningen en bijlagen van landgoedobjecten behorende bij diverse beschikkingen nrs. 732-757, 1015
      - Tekeningen en bijlagen van landgoedobjecten behorende bij diverse beschikkingen nrs. 1011-1032, 1010
      - Tekeningen en bijlagen van landgoedobjecten behorende bij diverse beschikkingen nrs. 1033-1055, 1011
      - Tekeningen en bijlagen van landgoedobjecten behorende bij diverse beschikkingen nrs. 1421-1468, 998
      - Tekeningen en bijlagen van landgoedobjecten behorende bij diverse beschikkingen nrs. 1469-1521, 999